【裁判字號】    89,易,543
【裁判日期】    890421
【裁判案由】    傷害等
【裁判全文】
臺灣高雄地方法院刑事判決八十九年度易字第五四三號
    公  訴  人  臺灣高雄地方法院檢察署檢察官
    被      告  甲○○
右列被告因傷害等案件，經檢察官提起公訴（民國年度偵字第二七九０八號），本院
判決如左：
    主  文
甲○○以加害生命之事，恐嚇他人致生危害於安全，處罰金仟元，如易服勞役以
佰元折算壹日。另被訴傷害及毀損部分公訴不受理。
    事  實
一、甲○○懷疑其妻溫密香感情不和，乃於民國八十八年九月二十八日，在高雄縣美
    濃鎮○○里○○路○段二十巷二號住處，毆打溫密香及毀損溫密香之機車（傷害
    及毀損均已由溫密香撤回告訴），並對溫密香揚言：要收拾妳等語，使溫密香心
    生畏懼。
二、案經溫密香訴由高雄市縣警察局旗山分局報請臺灣高雄地方法院檢察署檢察官偵
    查起訴。
    理  由
壹、有罪部分：
一、被告甲○○否認右揭犯行，辯稱：我是向溫密香說「妳會死的很難看」等語，並
    沒有說要收拾她云云。惟查右揭事實，業據告訴人溫密香指述綦詳，而參以被告
    坦認當時尚傷害告訴人及毀損告訴人之機車，又向告訴人揚言告訴人會死的很難
    看等語，告訴人溫密香指述情節非虞，本件被告罪證明確，犯行洵可認定。
二、核被告甲○○所為，係犯刑法第三百零五條之罪。審酌被告甲○○犯罪之動機、
    素行良好及告訴人已諒解等一切情狀，量處如主文所示之刑，並諭知易服勞役之
    折算標準。
貳、不受理部分：
一、公訴人起訴被告甲○○傷害及毀損部分如附件起訴書所載。
二、按告訴乃論之罪，告訴人於第一審辯論終結前，得撤回其告訴；又告訴經撤回者
    ，法院應諭知不受理之判決，刑事訴訟法第二百三十八條第一項，及第三百零三
    條第三款定有明文。
三、本件被告因傷害、毀損案件，經檢察官提起公訴，認被告係犯刑法第二百七十七
    條第一項之傷害罪及第三百五十四條之毀損罪，依同法第二百八十七條前段及第
    三百五十七條之規定，均須告訴乃論，而本件告訴人溫密香於本院審理中，具狀
    聲明撤回告訴，揆諸前開說明，為諭知不受理之判決。
據上論斷，應依刑事訴訟法第二百九十九條第一項前段、第三百零三條第三款，刑法
第三百零五條、第四十二條第二項、罰金罰鍰提高標準條例第一條前段、第二條判決
如主文。本案經檢察官林敏惠到庭執行職務。
中        華        民        國    八十九    年    四    月    二十一  日
                                臺灣高雄地方法院刑事第三庭
                                    法  官    周  志  賢
右正本證明與原本無異。
如不服本判決，應於判決送達後十日內，向本院提出上訴狀。
                                    書記官    高  明  言
中        華        民        國     八十九    年    四    月    二十一 日
附錄本案論罪科刑法條全文
刑法第三百零五條：
  以加害生命、身體、自由、名譽、財產之事，恐嚇他人致生危於安全者，處二年以
  下有期徒刑、拘役或三百元以下罰金。


司法院資訊處製作；財團法人民間司法改革基金會備份。
